【裁判字號】    97,易,912
【裁判日期】    971127
【裁判案由】    詐欺
【裁判全文】
臺灣桃園地方法院刑事判決               97年度易字第912號
公  訴  人  臺灣桃園地方法院檢察署檢察官
被      告  甲○○
                    樓
            己○○
            丙○○
            戊○○
                    樓
            癸○○
上  一  人
選任辯護人  顏武男律師
上列被告因詐欺案件，經檢察官提起公訴（97年度偵字第 13704
號、第20529 號）及追加起訴（中華民國97年11月13日審判期日
言詞追加起訴），被告為有罪之陳述，經本院合議庭裁定由受命
法官獨任進行簡式審判程序，本院判決如下：
    主  文
甲○○共同意圖為自己不法之所有，以詐術使人將本人之物交付
，共貳拾貳罪，各處有期徒刑月，如附表貳編號、、所
示之物，均沒收。應執行有期徒刑貳年捌月，如附表貳編號、
、所示之物，均沒收。
己○○共同意圖為自己不法之所有，以詐術使人將本人之物交付
，共貳拾貳罪，各處有期徒刑月，如附表貳編號、、所
示之物，均沒收。應執行有期徒刑貳年肆月，如附表貳編號、
、所示之物，均沒收。
丙○○幫助意圖為自己不法之所有，以詐術使人將本人之物交付
，共罪，各處有期徒刑貳月，如易科罰金，以新臺幣壹仟元折
算壹日，如附表貳編號所示之物沒收。應執行有期徒刑伍月，
如易科罰金，以新臺幣壹仟元折算壹日，如附表貳編號所示之
物沒收。
戊○○幫助意圖為自己不法之所有，以詐術使人將本人之物交付
，處有期徒刑月，如易科罰金，以新臺幣壹仟元折算壹日。緩
刑年。
癸○○幫助意圖為自己不法之所有，以詐術使人將本人之物交付
，處有期徒刑月，如易科罰金，以新臺幣壹仟元折算壹日。緩
刑年。如附表貳編號所示之物沒收。
    事  實
一、甲○○、己○○與真實姓名年籍不詳綽號「通哥」之成年男
    子等不詳之成年人，共同意圖為自己不法之所有，而基於詐
    欺取財之犯意聯絡，組成海峽兩岸詐騙集團；另丙○○、戊○○、癸○○則基於幫助該詐騙集團之詐欺取財犯意，而為
    本案犯行：
  (一)「通哥」自民國97年4 月起，指派該詐騙集團成員在大陸地
    區撥打電話，向臺灣地區民眾進行隔海訛詐，復以大陸地區
    （國碼：86）000-0000-0000 號電話，與甲○○所持有門號
    0000-000-000號行動電話（型號不詳，序號：00000-00000-
    00000 號），及自丙○○處取得門號0000-000-000號ASUS牌
    行動電話（序號：00000-00000-00000 號），另與己○○所
    持用門號0000-000-000號行動電話（型號、序號不詳）聯繫
    ，推由甲○○、己○○在臺灣地區擔任提領詐騙贓款之車手
    工作，並由知情而具有幫助犯意之丙○○及真實姓名年籍不
    詳綽號「小楊」、「小國聖」等俗稱「本子頭」蒐集金融帳
    戶之人，取得如附表所示之金融帳戶存摺、金融卡及密碼後
    ，販賣給甲○○以牟取差價，藉此供該詐騙集團使用，其中
    丙○○並以其所持之門號0000-000-000號SAMPO 牌行動電話
    （序號：00000-00000-00000號）與甲○○聯繫，先後3次販
    賣孫思超、許茗翔、謝昊之金融帳戶與甲○○；隨後甲○○即偕同知情而具有幫助犯意之女友戊○○，或交由己○○
    赴不特定金融機構自動櫃員機，測試蒐得帳戶之金融卡存提
    款功能功能是否運作順暢，俟測試無誤便將之存放在其與戊○○位在桃園縣八德市○○路南僑巷1弄84號5樓住處共同保
    管；另由知情具有幫助犯意之癸○○提供其位在桃園縣八德
    市○○路101 號住處兼機車行營業處所，作為甲○○、己○○、丙○○及戊○○等人碰面討論收購金融帳戶場所，及提
    供所持用門號0000-000-000號NOKIA 牌行動電話（序號不詳
    ），供甲○○與「通哥」相互聯繫，以此提供該詐騙集團之
    助力。
  (二)復甲○○將所蒐得之金融帳戶告以「通哥」，由「通哥」及
    該詐騙集團成員，於附表壹所示之犯罪時間，向子○○、戌
    ○○、酉○○、未○○、丁○○、辰○○、庚○○、乙○○
    、卯○○○、玄○○、地○○、午○○、丑○○、巳○○、
    辛○○、壬○○、天○○、寅○○、宇○○、申○○、亥○○、宙○○為各該詐騙行為，致子○○等人陷於錯誤，分別
    匯款至該詐騙集團指定之金融帳戶，總計詐得新臺幣（下同
    ）127萬2,795元（各次詐騙行為，均詳如附表壹所示）；嗣
    各被害人款項匯入後，「通哥」再以上述電話指示甲○○自
    各該金融帳戶提領贓款，甲○○接獲指示後即持各該金融帳
    戶之金融卡，由其或己○○操作金融機構自動櫃員機，將贓
    款全數領出後，先行扣取一成作為渠等共同酬勞，餘款則由
    甲○○匯入「通哥」指示之金融帳戶（戶名：李錦煌，金融
    機構：華南銀行臺中分行，帳號：000000000000號；另一戶
    名：張春芳，金融機構：臺北富邦銀行新莊分行，帳號：00
    0000000000號），而為海峽兩岸之詐騙行為。
    嗣於97年6月3日，在桃園縣桃園市○○街28號10樓之12、桃
    園縣八德市○○路南僑巷1弄84號5樓、桃園縣八德市○○路
    101號及臺北縣鶯歌鎮○○路118號等處所，為警搜索查獲，
    並扣得如附表貳所示編號至、至之物（在己○○處
    扣得之槍砲等物，及在癸○○所扣之毒品等物，均為另案查
    獲之物，爰不併予記載）。
二、案經內政部警政署刑事警察局移送，及基隆市警察局第一分
    局報請臺灣基隆地方法院檢察署，呈請臺灣高等法院檢察署
    檢察長令轉臺灣桃園地方法院檢察署檢察官偵查後，提起公
    訴暨追加起訴。
    理  由
一、本件被告甲○○、己○○、丙○○、戊○○、癸○○所犯係
    死刑、無期徒刑或最輕本刑為3 年以上有期徒刑以外之罪，
    其就被訴事實為有罪之陳述，經本院告知簡式審判程序之旨
    ，並聽取公訴人、渠等被告及辯護人之意見後，爰依刑事訴
    訟法第273條之1第1 項規定合議裁定由受命法官獨任進行簡
    式審判程序，先予敘明。
二、按於第一審辯論終結前，得就與本案相牽連之犯罪或本罪之
    誣告罪，追加起訴；追加起訴，得於審判期日以言詞為之；
    有一人犯數罪情形者，為相牽連之案件，刑事訴訟法第 265
    條、第7條第1款定有明文。本件公訴人原僅就被告丙○○所
    犯販賣孫思超、謝昊金融帳戶與被告甲○○之幫助詐欺取
    財罪部分提起公訴，嗣於本院審判期日，就被告丙○○另行
    販賣許茗翔金融帳戶與被告甲○○之幫助詐欺取財罪部分以
    言詞追加起訴，核屬一人犯數罪之相牽連案件情事，本院應
    併予審理，附此敘明。
三、訊據被告甲○○、己○○、丙○○、戊○○、癸○○對上揭
    犯行坦承不諱，核與證人即同案共犯謝昊於警詢時，證人
    即同案共犯孫思超、余政儒、羅素春於警詢時及偵查中，證
    人即被害人子○○、戌○○、酉○○、未○○、丁○○、辰
    ○○、庚○○、乙○○、卯○○○、玄○○、地○○、午○○、丑○○、巳○○、辛○○、壬○○、天○○、寅○○、
    宇○○、申○○、亥○○、宙○○於警詢時之證述情節相符
    ，復有臺北富邦銀行新莊分行函覆同案共犯張春芬開戶資料
    暨存款明細、華南銀行臺中分行函覆同案共犯李錦煌開戶資
    料暨交易明細、華南銀行鶯歌分行函覆同案共犯謝昊交易
    明細、臺灣郵政儲匯處函覆同案共犯林燕萍交易明細、聯邦
    銀行健行分行函覆同案共犯彭蕙琳開戶資料暨交易明細、臺
    北富邦銀行函覆同案共犯林賜開戶資料暨交易明細、臺北
    富邦銀行景美分行函覆同案共犯張繼元開戶資料暨交易明細
    、同案共犯余政儒、林賜、周育德之金融機構聯防機制通
    報單、被害人子○○、戌○○、酉○○、未○○、丁○○、
    辰○○、庚○○、乙○○、卯○○○、玄○○、地○○、午
    ○○、丑○○、巳○○、辛○○、壬○○、天○○、寅○○
    、宇○○、申○○、亥○○、宙○○之內政部警政署反詐騙
    案件紀錄表及通報單、被害人丁○○、辰○○、丑○○、宇
    ○○、宙○○之存摺明細、被害人辰○○、庚○○、地○○
    、巳○○、壬○○、寅○○、宇○○、申○○、亥○○、宙
    ○○之轉帳明細表、監視器翻拍照片、監聽譯文各1 份在卷
    足憑，及如附表貳編號、、至、所示之物扣案可
    稽，足徵渠等被告任意性之自白，核與事實相符，洵堪採信
    。是本件事證明確，被告甲○○、己○○、丙○○、戊○○
    、癸○○犯行洵堪認定。
四、論罪科刑部分：
  (一)按幫助犯之成立，主觀上行為人須有幫助故意，客觀上須有
    幫助行為，意即需對於犯罪與正犯有共同之認識，而以幫助
    之意思，對於正犯資以助力，而未參與實施犯罪之行為者而
    言，最高法院75年度臺上字第1509號、88年度臺上字第1270
    號判決意旨可資參照。查被告丙○○、戊○○、癸○○分別
    係將同案共犯孫思超、許茗翔、謝昊之金融帳戶與被告甲○○從中牟利，或協助被告甲○○測試蒐得之金融卡可否正
    常使用，抑或提供電話及場地供被告甲○○等人商討本案犯
    行，再由被告甲○○、己○○、「通哥」及該詐騙集團成員
    ，向被害人子○○、戌○○、酉○○、未○○、丁○○、辰
    ○○、庚○○、乙○○、卯○○○、玄○○、地○○、午○○、丑○○、巳○○、辛○○、壬○○、天○○、寅○○、
    宇○○、申○○、亥○○、宙○○實行詐取財物行為，是被
    告丙○○、戊○○、癸○○僅就被告甲○○、己○○等該詐
    騙集團成員犯行提供助力，屬構成要件以外之行為，復查無
    可認與渠等被告有犯意聯絡、行為分擔情事，自應論以幫助
    犯。故核被告甲○○、己○○就如附表壹所示之22次犯行，
    均係犯刑法第339條第1項之詐欺取財罪；再被告丙○○就其
    3 次販賣同案共犯孫思超、許茗翔、謝昊之金融帳戶與被
    告甲○○行為，皆係犯同法第30條第1項前段、第339 條第1
    項之幫助詐欺取財罪；另戊○○、癸○○所為，則係犯同法
    第30條第1項前段、第339 條第1項之幫助詐欺取財罪。而被
    告甲○○、己○○所涉如附表編號所示詐取被害人酉○○
    財物之行為，已詐得9萬8,100元，雖渠等被告嗣後未能繼續
    詐得54萬4,000 元，然本案既已詐得被害人酉○○財物，達
    於既遂之程度，復此屬同一被害人密接時地之財產法益侵害
    ，檢察官另就54萬4,000 元部分認屬未遂階段，容有誤會，
    併此敘明。
  (二)又被告戊○○、癸○○於97年4月至5月間協助被告甲○○測
    試金融卡，及提供電話、場地聯絡使用之行為，乃出於單一
    犯意為之，各行為之獨立性極為薄弱，依一般社會觀念，各
    舉動難以強行分開，應視為數個舉動之接續實施，合為包括
    之一行為予以評價，就此部分應論以接續犯。再被告甲○○
    、己○○就如附表壹所示之22次犯行，與「通哥」等成年人
    有犯意聯絡及行為分擔，均為共同正犯。復被告丙○○、戊○○、癸○○所為皆係幫助犯，併依刑法第30條第2 項之規
    定按正犯之刑減輕之。另被告丙○○就販賣同案共犯許茗翔
    金融帳戶之行為，使被害人巳○○、辛○○、壬○○、天○○瞪人遭騙，而出售同案共犯謝昊金融帳戶之行為，則致
    被害人寅○○、宇○○、申○○、亥○○、宙○○等人受害
    ，另被告戊○○、癸○○各以一行為，令被害人子○○等22
    人陷於錯誤，皆係以一幫助詐欺取財行為，幫助正犯詐取渠
    等被害人財物，均為想像競合犯，分別應從一重處斷。第被
    告甲○○、己○○就如附表壹所示之22次犯行，渠等被告犯
    意各別，行為互異，為數行為，應予分論併罰。
  (三)爰審酌被告甲○○、己○○為圖不法利益，竟與「通哥」等
    人共組海峽兩岸詐騙集團，復在臺灣地區擔任提領贓款之車
    手工作，因此造成犯罪偵查困難，致使此類犯罪手法層出不
    窮，嚴重危害交易秩序與社會治安甚鉅，惡性非輕，再被告
    丙○○率任販賣他人之金融帳戶從中牟利，所為非是，另被
    告戊○○、癸○○則提供被告甲○○等人助力，行為不該，
    且致被害人子○○等22人受騙，總計詐騙金額達127萬2,795
    元，所生危害不可言喻，被告甲○○、己○○現亦無能力賠
    償渠等被害人損失，惟念及渠等被告犯罪尚能坦承犯行而有
    悔意，復皆為20餘歲青年，本有璀璨人生以待實現，為期能
    知所悔悟重回正常社會，及兼衡渠等被告犯罪之手段、素行
    、生活狀況、智識程度等一切情狀，分別量處如主文所示之
    刑，並就被告丙○○、戊○○、癸○○部分，諭知易科罰金
    之折算標準。復按連續犯之規定廢除後，例如吸毒、竊盜、
    搶奪、詐欺等犯罪，是否會因數罪併罰而使刑罰過重而產生
    不合理之現象乙節，即應逐一檢討各罪名之規定，再決定其
    性質係數罪或一罪，而為避免行為人多數犯罪，因數罪併罰
    之結果，致刑罰輕重失衡，其犯罪數代表犯罪行為人穩定的
    人格傾向，總之相對應的，刑罰之使用必要逐漸退縮之情形
    下，對於數罪併罰之量刑，對於第一重宣告刑固然是全數記
    入應執行刑之基數，但是從第二重宣告刑開始則按照責任遞
    減係數，基此，爰參酌被告甲○○、己○○、丙○○就本案
    涉犯情節及罪行，分別定其應執行之刑，以資懲儆，並就被
    告丙○○部分諭知易科罰金之折算標準；至檢察官就被告甲○○、己○○部分，各具體求處應執行有期徒刑4 年，尚嫌
    過重，附此敘明。另被告戊○○、癸○○前均未曾因故意犯
    罪而受有期徒刑以上刑之宣告，此有臺灣高等法院被告前案
    紀錄表各1 份在卷可按，且渠等被告犯後皆已知所悔悟，復
    幫助之犯行祇為協助測試金融卡，或提供電話、場地之聯繫
    ，犯罪情狀顯較為輕，本院參酌上情，足見被告戊○○、癸○○乃因一時失慮，致罹刑章，經此偵審程序及刑之宣告，
    當知所警惕，信無再犯之虞，因認所宣告之刑，以暫不執行
    為適當，併予宣告緩刑3年，以啟自新。
五、沒收部分：
  (一)按共同正犯因相互間利用他方之行為，以遂行其犯意之實現
    ，本於責任共同之原則，有關從刑之沒收部分，雖他共同正
    犯所有供犯罪所用之物，亦應於其本身所處主刑之後，併為
    沒收之諭知；幫助犯則僅對犯罪構成要件以外之行為為加功
    ，且無共同犯罪之意思，自不適用該責任共同之原則，對於
    正犯所有供犯罪所用或因犯罪所得之物，勿庸併為沒收之宣
    告，最高法院86年度台上字第6278號判決意旨可資參照。
  (二)經查，被告甲○○前於警詢時供稱：扣案之ASUS牌、SONY E
    RICSSON 牌行動電話（即如附表貳編號編號、所示），
    均為其所有，且門號0000-000-000號之ASUS牌行動電話，係
    供與「通哥」聯繫之用，至門號0000-000-000號NOKIA 牌行
    動電話（即如附表貳編號所示），則為戊○○使用等語，
    互核與被告戊○○於警詢時之供述情節相符，且渠等被告於
    警詢筆錄所記載之受詢問人電話號碼亦與之相同，應認經確
    認後所為陳述，堪信屬實；即不因渠等被告嗣於本院審判時
    改稱： NOKIA牌行動電話為甲○○所有，而ASUS牌、SONY E
    RICSSON 牌行動電話則為戊○○所有云云，更易各該行動電
    話之所有歸屬關係。又者，被告甲○○係持以其所有未扣案
    之門號0000-000-000號行動電話（型號不詳，序號：00000-
    00000-00000 號，即如附表貳編號所示），與「通哥」等
    人聯繫犯行乙節，業據被告戊○○於警詢時陳述明確，復有
    監聽譯文1 紙在卷可參，足堪認定。再者，被告己○○係以
    其所有未扣案之門號0000-000-000號行動電話（型號、序號
    不詳，即如附表貳編號所示），與被告甲○○、「通哥」
    等人聯繫；另扣案之門號0000-000-000號、門號0000-000-0
    00號、門號0000-000-000號行動電話（型號依序為：ASUS牌
    、SAMPO牌、NOKIA牌，序號分別為：00000-00000-00000 號
    、00000-00000-00000 號、不詳，即如附表貳編號、、
    所示），各為被告甲○○、丙○○、癸○○所有，而供與
    「通哥」之詐騙集團所用之物等情，分據渠等被告供述綦詳
    ，是皆堪認屬各該被告所持有而供本案詐欺取財犯罪所用之
    物。
  (三)是依上揭說明，未扣案如附表貳編號、所示之行動電話
    各1具（均含SIM 卡1枚），及扣案如附表貳編號所示之行
    動電話1具（含SIM 卡1枚），分屬被告甲○○、己○○所有
    共同犯本案所用之物，應在渠等被告本身所處主刑之後，併
    為沒收之諭知。另外，有關被告丙○○、癸○○所有供犯本
    案幫助詐欺取財罪，扣案如附表貳編號、所示之行動電
    話各1具（均含SIM 卡1枚），則祇屬對犯罪構成要件以外之
    行為為加功，且無共同犯罪之意思，無責任共同原則之適用
    ，是僅在各該被告本身所處主刑之後，予以諭知沒收已足，
    勿庸併在被告甲○○、己○○主刑後沒收之宣告，併此敘明
    。
  (四)至於，在被告丙○○、戊○○處扣得如附表貳編號至所
    示之存摺、金融卡等物部分，依各該金融機構與客戶之契約
    ，係由該金融機構提供予客戶使用，客戶結清帳戶時須將存
    摺、金融卡繳回，而客戶如有留存存摺、金融卡必要時，則
    須於註記作廢等字樣後，客戶始得留存等情觀之，於金融機
    構尚未作廢前，其所有權應仍屬該金融機構所有，準此，扣
    案之各該存摺、金融卡等物現未經有關金融機構銷戶，並同
    意交與渠等被告所有，尚不得認屬被告所有之物。此外，扣
    案如附表貳編號、、、、、、所示之物，經
    查均非本案犯罪所用之物，爰不另為沒收之宣告，附此敘明
    。
據上論斷，應依刑事訴訟法第273條之1 第1項、第299條第1項前
段，刑法第28條、第339條第1項、第30條第1項前段、第2項、第
55條、第41條第1項前段、第51條第5款、第74條第1項第1款、第
38條第1項第2款，刑法施行法第1條之1第1項、第2項前段，判決
如主文。
本案經檢察官施昱廷到庭執行職務。
中    華    民    國    97    年    11    月    27    日
                  刑事第六庭    法  官  黃翊哲
┌──────────────────────────────────────────────────────┐
│附表壹：                                                                                   97年度易字第912號│
├──┬────┬──────┬────────┬───────┬──────────────────────┤
│編號│ 被害人 │  犯罪時間  │    詐騙行為    │金額（新臺幣）│        被害人匯款之詐騙指定金融帳戶        │
├──┼────┼──────┼────────┼───────┼──────────────────────┤
│  │ 子○○ │97年4 月13日│被害人於東森購物│  5萬4,989元  │(1)第一筆匯款2萬9,989元：                    │
│    │        │            │頻道之付款方式設│              │A.戶名：林燕萍                              │
│    │        │            │定錯誤，應操作自│              │B.帳號：臺東大同路郵局00000000000000號      │
│    │        │            │動櫃員機更正。  │              │(2)第二筆匯款2萬5,000元：                    │
│    │        │            │                │              │A.戶名：彭慧琳                              │
│    │        │            │                │              │B.帳號：聯邦銀行健行分行000000000000號      │
├──┼────┼──────┼────────┼───────┼──────────────────────┤
│  │ 戌○○ │97年4 月20日│同上            │  2萬9,989元  │(1)戶名：林文萱                              │
│    │        │            │                │              │(2)帳號：臺東大同路郵局00000000000000號      │
├──┼────┼──────┼────────┼───────┼──────────────────────┤
│  │ 酉○○ │97年4 月13日│被害人帳戶遭他人│  9萬8,100元  │(1)第一筆匯款9萬8,000元：                    │
│    │        │及同年月14日│利用，而需匯款查│              │A.戶名：彭慧琳                              │
│    │        │            │證。            │              │B.帳號：聯邦銀行健行分行000000000000號      │
│    │        │            │                │              │(2)第二筆匯款100元：                         │
│    │        │            │                │              │  戶名、帳號：同上(1)                        │
├──┼────┼──────┼────────┼───────┼──────────────────────┤
│  │ 未○○ │97年4 月14日│被害人於東森購物│  2萬9,989元  │(1)戶名：余政儒                              │
│    │        │            │頻道之付款方式設│              │(2)帳號：合作金庫銀行壢新分行0000000000000號 │
│    │        │            │定錯誤，應操作自│              │                                            │
│    │        │            │動櫃員機更正。  │              │                                            │
├──┼────┼──────┼────────┼───────┼──────────────────────┤
│  │ 丁○○ │97年4 月19日│網路折扣拍賣中油│  2萬2,750元  │(1)戶名：羅素春                              │
│    │        │            │公司油票。      │              │(2)帳號：合作金庫銀行壢新分行0000000000000號 │
├──┼────┼──────┼────────┼───────┼──────────────────────┤
│  │ 辰○○ │97年4 月20日│被害人於東森購物│  5萬9,978元  │(1)戶名：羅素春                              │
│    │        │            │頻道之付款方式設│              │(2)帳號：合作金庫銀行壢新分行0000000000000號 │
│    │        │            │定錯誤，應操作自│              │                                            │
│    │        │            │動櫃員機更正。  │              │                                            │
├──┼────┼──────┼────────┼───────┼──────────────────────┤
│  │ 庚○○ │97年4 月26日│同上            │  2萬9,989元  │(1)戶名：張繼元                              │
│    │        │            │                │              │(2)帳號：臺北富邦銀行景美分行000000000000號  │
├──┼────┼──────┼────────┼───────┼──────────────────────┤
│  │ 乙○○ │97年4 月29日│網路折扣拍賣中油│  1萬3,500元  │(1)戶名：孫思超                              │
│    │        │            │公司油票。      │              │(2)帳號：鶯歌郵局00000000000000號            │
├──┼────┼──────┼────────┼───────┼──────────────────────┤
│  │卯○○○│97年4 月30日│被害人於東森購物│  8萬4,989元  │(1)第一筆匯款5萬5,000元                      │
│    │        │            │頻道之付款方式設│              │A.戶名：顏郁展                              │
│    │        │            │定錯誤，應操作自│              │B.帳號：中國信託銀行高雄分行000000000000號  │
│    │        │            │動櫃員機更正。  │              │(2)第二筆匯款2萬9,989元                      │
│    │        │            │                │              │A.戶名：顏郁展                              │
│    │        │            │                │              │B.帳號：楠梓右昌郵局00000000000000號        │
├──┼────┼──────┼────────┼───────┼──────────────────────┤
│  │ 玄○○ │97年5 月1 日│被害人於網路購物│ 19萬9,000元  │(1)第一筆匯款9萬6,000元：                    │
│    │        │            │之付款方式設定錯│              │A.戶名：周育德                              │
│    │        │            │誤，應操作自動櫃│              │B.帳號：華南銀行林口分行000000000000號      │
│    │        │            │員機更正。      │              │(2)第二筆匯款4000元：                        │
│    │        │            │                │              │  戶名、帳號：同上(1)                        │
│    │        │            │                │              │(3)第三筆匯款9萬6,000元：                    │
│    │        │            │                │              │A.戶名：林賜                              │
│    │        │            │                │              │B.帳號：華南銀行新店分行000000000000號      │
│    │        │            │                │              │(4)第四筆匯款3000元：                        │
│    │        │            │                │              │  戶名、帳號：同上(3)                        │
├──┼────┼──────┼────────┼───────┼──────────────────────┤
│  │ 地○○ │97年5 月2 日│被害人於東森購物│    20萬元    │(1)戶名：林賜                              │
│    │        │            │頻道之付款方式設│（經帳戶凍結後│(2)帳號：臺北富邦銀行木柵分行000000000000號  │
│    │        │            │定錯誤，應操作自│，已還5萬8,000│                                            │
│    │        │            │動櫃員機更正。  │元與被害人）  │                                            │
├──┼────┼──────┼────────┼───────┼──────────────────────┤
│  │ 午○○ │97年5 月4 日│同上            │  2萬9,876元  │(1)戶名：林明貴                              │
│    │        │            │                │              │(2)帳號：鶯歌郵局0000000000000號             │
├──┼────┼──────┼────────┼───────┼──────────────────────┤
│  │ 丑○○ │97年4 月30日│同上            │  2萬9,989元  │(1)戶名：顏郁展                              │
│    │        │            │                │              │(2)帳號：楠梓右昌郵局00000000000000號        │
├──┼────┼──────┼────────┼───────┼──────────────────────┤
│  │ 巳○○ │97年5 月5 日│同上            │ 10萬5,989元  │(1)戶名：許茗翔                              │
│    │        │            │                │              │(2)帳號：遠東銀行桃園大興分行00000000000000號│
├──┼────┼──────┼────────┼───────┼──────────────────────┤
│  │ 辛○○ │97年5 月5 日│同上            │  5萬4,556元  │(1)戶名：許茗翔                              │
│    │        │            │                │              │(2)帳號：遠東銀行桃園大興分行00000000000000號│
├──┼────┼──────┼────────┼───────┼──────────────────────┤
│  │ 壬○○ │97年5 月5 日│同上            │  1萬   74元  │(1)戶名：許茗翔                              │
│    │        │            │                │              │(2)帳號：遠東銀行桃園大興分行00000000000000號│
├──┼────┼──────┼────────┼───────┼──────────────────────┤
│  │ 天○○ │97年5 月5 日│同上            │     3,998元  │(1)戶名：許茗翔                              │
│    │        │            │                │              │(2)帳號：遠東銀行桃園大興分行00000000000000號│
├──┼────┼──────┼────────┼───────┼──────────────────────┤
│  │ 寅○○ │97年5 月5 日│同上            │ 12萬9,989元  │(1)第一筆匯款2萬9,989元：                    │
│    │        │及同年月7 日│                │              │A.戶名：許茗翔                              │
│    │        │            │                │              │B.帳號：遠東銀行桃園大興分行00000000000000  │
│    │        │            │                │              │(2)第二筆匯款10萬元：                        │
│    │        │            │                │              │A.戶名：謝昊                              │
│    │        │            │                │              │B.帳號：華南銀行鶯歌分行000000000000號      │
├──┼────┼──────┼────────┼───────┼──────────────────────┤
│  │ 宇○○ │97年5 月6 日│被害人於東森購物│  2萬9,989元  │(1)戶名：謝昊                              │
│    │        │            │頻道重複訂貨付款│              │(2)帳號：華南銀行鶯歌分行000000000000號      │
│    │        │            │，應操作自動櫃員│              │                                            │
│    │        │            │機更正。        │              │                                            │
├──┼────┼──────┼────────┼───────┼──────────────────────┤
│  │ 申○○ │97年5 月6 日│被害人於東森購物│  2萬9,989元  │(1)戶名：謝昊                              │
│    │        │            │頻道之付款方式設│              │(2)帳號：華南銀行鶯歌分行000000000000號      │
│    │        │            │定錯誤，應操作自│              │                                            │
│    │        │            │動櫃員機更正。  │              │                                            │
├──┼────┼──────┼────────┼───────┼──────────────────────┤
│  │ 亥○○ │97年5 月6 日│同上            │     9,090元  │(1)戶名：謝昊                              │
│    │        │            │                │              │(2)帳號：華南銀行鶯歌分行000000000000號      │
├──┼────┼──────┼────────┼───────┼──────────────────────┤
│  │ 宙○○ │97年5 月6 日│同上            │  1萬5,983元  │(1)戶名：謝昊                              │
│    │        │            │                │              │(2)帳號：華南銀行鶯歌分行000000000000號      │
├──┴────┴──────┴────────┴───────┴──────────────────────┤
│備註：總計詐騙金額為127萬2,795元。                                                                          │
└──────────────────────────────────────────────────────┘
┌───────────────────────────────────┐
│附表：                                               97年度易字第912號│
├──┬──────┬───────────────┬─────────┤
│編號│所（持）有人│  物  品  名  稱  及  數  量  │  備          註  │
├──┼──────┼───────────────┼─────────┤
│  │   甲○○   │門號0000-000-000號行動電話1 具│供與該詐騙集團聯繫│
│    │            │（含SIM卡1枚，型號不詳，序號：│所用之物（未扣案）│
│    │            │00000-00000-00000號）         │                  │
├──┼──────┼───────────────┼─────────┤
│  │    同上    │門號0000-000-000號行動電話1 具│供與該詐騙集團聯繫│
│    │            │（含SIM卡1枚，型號：ASUS牌，序│所用之物（扣案）  │
│    │            │號：00000-00000-00000號）     │                  │
├──┼──────┼───────────────┼─────────┤
│  │    同上    │門號0000-000-000號行動電話1 具│非犯罪之物（扣案）│
│    │            │（含SIM卡1枚，型號：SONY ERICS│                  │
│    │            │SON牌，序號：00000000-000000-0│                  │
│    │            │-65號）                       │                  │
├──┼──────┼───────────────┼─────────┤
│  │    同上    │帳冊2本                       │同上              │
├──┼──────┼───────────────┼─────────┤
│  │   己○○   │門號0000-000-000號行動電話1 具│供與該詐騙集團聯繫│
│    │            │（含SIM卡1枚，型號、序號不詳）│所用之物（未扣案）│
├──┼──────┼───────────────┼─────────┤
│  │   丙○○   │門號0000-000-000號行動電話1 具│供與該詐騙集團聯繫│
│    │            │（含SIM卡1 枚，型號：SAMPO牌，│所用之物（扣案）  │
│    │            │序號：00000-00000-00000號）   │                  │
├──┼──────┼───────────────┼─────────┤
│  │    同上    │內含遠傳易付卡之行動電話1 具（│非犯罪之物（扣案）│
│    │            │型號：GPLUS牌，序號：00000-000│                  │
│    │            │00-00000號）                  │                  │
├──┼──────┼───────────────┼─────────┤
│  │    同上    │隨身筆記本4本                 │同上              │
├──┼──────┼───────────────┼─────────┤
│  │    同上    │鶯歌鎮農會存摺1本             │依約於註銷前屬金融│
│    │            │                              │機關所有，現非被告│
│    │            │                              │所有之物（扣案）  │
├──┼──────┼───────────────┼─────────┤
│  │    同上    │聯邦銀行存摺1本               │同上              │
├──┼──────┼───────────────┼─────────┤
│  │    同上    │兆豐商銀存摺1本               │同上              │
├──┼──────┼───────────────┼─────────┤
│  │    同上    │華南銀行存摺1本               │同上              │
├──┼──────┼───────────────┼─────────┤
│  │    同上    │第一銀行存摺1本               │同上              │
├──┼──────┼───────────────┼─────────┤
│  │    同上    │新竹商銀存摺1本               │同上              │
├──┼──────┼───────────────┼─────────┤
│  │   戊○○   │中國信託金融卡1張             │同上              │
├──┼──────┼───────────────┼─────────┤
│  │    同上    │門號0000-000-000號行動電話1 具│非犯罪之物（扣案）│
│    │            │（含SIM卡1 枚，型號：NOKIA牌，│                  │
│    │            │序號：00000-00000-000000號）  │                  │
├──┼──────┼───────────────┼─────────┤
│  │    同上    │筆記本1本                     │同上              │
├──┼──────┼───────────────┼─────────┤
│  │   癸○○   │門號0000-000-000號行動電話1 具│供與該詐騙集團聯繫│
│    │            │（含SIM卡1 枚，型號：NOKIA牌，│所用之物（扣案）  │
│    │            │序號不詳）                    │                  │
├──┼──────┼───────────────┼─────────┤
│  │    同上    │計算紙電話本1本               │非犯罪之物（扣案）│
├──┴──────┴───────────────┴─────────┤
│備註：編號、、、、所示之物應予沒收，另本案查獲之物即如編號│
│      至、至所示。                                              │
└───────────────────────────────────┘
以上正本證明與原本無異。
如不服本判決，應於判決送達後10日內向本院提出上訴書狀（應
附繕本），並應敘述具體理由，其未敘述上訴理由者，應於上訴
期間屆滿後20日向本院內補提理由書，上訴於臺灣高等法院。
                                書記官  劉霜潔
中    華    民    國    97    年    11    月    27    日
附錄本判決論罪科刑法條：刑法第339條第1項
意圖為自己或第三人不法之所有，以詐術使人將本人或第三人之
物交付者，處5年以下有期徒刑、拘役或科或併科1,000元以下罰
金。（罰金部分，依刑法施行法第1條之1第1項、第2項前段規定
，貨幣單位變更為新臺幣且金額提高為30倍）


司法院資訊處製作；財團法人民間司法改革基金會備份。
